---
title: "Лабораторная работа 3"
author: "Могильников Дмитрий"
date: "2022-11-19"
output: html_document
---

## Задание 1
### Найдите датасет для проведения корреляционного анализа, в котором должно быть не менее трех переменных, с которыми можно работать. Кратко опишите датасет. К отчету приложите файл с датасетом (если он встроенный, то не нужно).

Загрузим датасет и выведем его через head()
```{r set-options, cache=FALSE}
options(width = 100)
library("MASS")
boston_df <- Boston

head(boston_df)
```
Таблица с описанием для каждой переменной в проедставленном датасете:

|Feature Variable|Description|
|:-|:-------|
|CRIM|per capita crime rate by town.|
|ZN|proportion of residential land zoned for lots over 25,000 sq.ft.|
|INDUS|proportion of non-retail business acres per town.|
|CHAS|Charles River dummy variable (= 1 if tract bounds river; 0 otherwise).|
|NOX|nitrogen oxides concentration (parts per 10 million).|
|RM|average number of rooms per dwelling.|
|AGE|proportion of owner-occupied units built prior to 1940.|
|DIS|weighted mean of distances to five Boston employment centres.|
|RAD|index of accessibility to radial highways.|
|TAX|full-value property-tax rate per \$10,000.|
|PTRATIO|pupil-teacher ratio by town.|
|BLACK|1000(Bk - 0.63)^2 where Bk is the proportion of blacks by town.|
|LSTAT|lower status of the population (percent).|
|MEDV|median value of owner-occupied homes in \$1000s.|


## Задание 2
### Проведите парный корреляционный анализ по двум переменным: постройте график рассеяния, найдите коэффициенты корреляции Пирсона, Спирмена и Кендала, а также проанализируйте статистическую значимость результатов(с помощью cor.test).

#### Парный корреляционный анализ будем проводить по следующим двум переменным: RM(количество комнат в доме) и MEDV(медианная стоимость домов)
```{r}
library(ggplot2)
attach(boston_df)
# Посмотрим на законы распределения этих переменых
ggplot(data = boston_df, aes(x = rm)) +
  geom_histogram(fill = "orange", 
                 color = "black") +
  geom_vline(xintercept = median(rm), 
             color = "red",
             lty = 2)

ggplot(data = boston_df, aes(x = medv)) +
  geom_histogram(fill = "orange", 
                 color = "black") + 
  geom_vline(xintercept = median(medv), 
             color = "red",
             lty = 2)
# Распределения близки к нормальным

#Построим график рассеяния:
ggplot(data = boston_df, aes(x = rm, y = medv)) + 
  geom_point(size=0.75, color="blue") + 
  labs(title="Стоимость от количества комнат в доме",
       x="Количество комнат",
       y="Стоимость дома") +
  theme_bw()

#Найдем коэффициенты корреляции и проанализируем статистическую значимость результатов
#Пирсон:
cor(x=rm, y=medv, method="pearson")
cor.test(x=rm, y=medv, method = "pearson")
#Спирман:
cor(x=rm, y=medv, method="spearman")
cor.test(x=rm, y=medv, method = "spearman")
#Кендалл:
cor(x=rm, y=medv, method="kendall")
cor.test(x=rm, y=medv, method = "kendall")
#Исходя из полученных данных, можем сделать вывод, что наилучшая корреляция достигается с использованием коэффициента Пирсона. Как видим, рассчитанные коэффициенты корреляции статистичетки значимо отличаются от нуля (p-value < 2.2e-16)
```

#### Рассмотрим корреляцию стоимости с еще одной переменной: CRIM(количество преступлений на душу населения) и MEDV(медианная стоимость домов)
```{r}
#Будем рассматривать на примере коэффициента корреляции Пирсона.
ggplot(data = boston_df, aes(x = crim, y = medv)) + 
  geom_point(size=0.75, color="blue") + 
  labs(title="Стоимость дома от количества преступлений",
       x="Количество преступлений",
       y="Стоимость дома") +
  theme_bw()

cor.test(crim, medv)
#Коэффициент кореляции между этими переменными не очень большой. Посмотрим на законы распределения этих переменых
ggplot(data = boston_df, aes(x = crim)) +
  geom_histogram(fill = "orange", 
                 color = "black") +
  geom_vline(xintercept = median(crim), 
             color = "red",
             lty = 2)

ggplot(data = boston_df, aes(x = medv)) +
  geom_histogram(fill = "orange", 
                 color = "black") +
  geom_vline(xintercept = median(medv), 
             color = "red",
             lty = 2)
#Видим, что гистограмма преступлений не подчиняется нормальному распределению. Прологарифмируем эти данные и снова посмотрим на коэффициент корреляции
crim_ln = log(crim+1)
medv_ln = log(medv)

ggplot(data = boston_df, aes(x = crim_ln, y = medv_ln)) + 
  geom_point(size=0.75, color="blue") + 
  labs(x="Логарифм количества преступлений",
       y="Логарифм стоимости дома") +
  theme_bw()

cor.test(crim_ln, medv_ln)
#После преобразования данных коэффициент корреляции стал выше почти в два раза. 
```

## Задание 3
### Постройте корреляционную матрицу для всех переменных датасета (минимально трех).
```{r, out.width="100%"}
library(corrplot)

corrplot(cor(boston_df),
         method = "color",
         addCoef.col = 1,
         type="upper",
         number.cex = 0.6)
```
