---
title: "Лабораторная работа 1"
author: "Могильников Дмитрий"
date: "2022-11-10"
output: html_document: default
    pdf_document:
        latex_engine: xelatex
keep_tex: true        
header-includes:
   - \XeTeXdefaultencoding utf8
   - \usepackage{xltxtra}
   - \usepackage{fontspec}
   - \setmainfont{Times New Roman}
   - \setsansfont{Arial}
   - \setmonofont{Courier New}
   - \newfontfamily{\cyrillicfont}{Times New Roman}
   - \newfontfamily{\cyrillicfonttt}{Courier New} 
   - \newfontfamily{\cyrillicfontsf}{Arial} 
   - \usepackage[english,russian]{babel}
---

### Для каждого задания:
1. Вычислите для каждого набора основные описательные статистики: среднее, медиану, моду, дисперсию, стандартное отклонение.
2. Постройте для каждого набора гистограммы с двумя разными интервалами разбиения, постройте графики функции плотности.

# Задание 1
### Смоделируйте три набора случайных данных объема 200, с нормальным распределением, параметры m и sd задайте самостоятельно

```{r}
#Создадим функцию для вычисления моды распределения:
getmode <- function(v) {
uniqv <- unique(v)
uniqv[which.max(tabulate(match(v, uniqv)))]
}

#Задаем нормальное распределение для трех наборов данных объемом 200:
norm_dist1 <- rnorm(200, 5, 1) 
norm_dist2 <- rnorm(200, 10, 10) 
norm_dist3 <- rnorm(200, 0, 2) 

#Вычислим среднее для первого распределения:
mean(norm_dist1)

#Вычислим медиану для первого распределения:
median(norm_dist1)

#Вычислим моду для первого распределения:
getmode(norm_dist1) 

#Вычислим дисперсию для первого распределения:
var(norm_dist1)

#Вычислим стандартное отклонение для первого распределения:
sd(norm_dist1)

#Построим гистограммы с двумя разными интервалами разбиения и графики функции плотности:
#Строим гистограмму для первого распределения с разбиениями на 20 и 10 столбцов:
hist(norm_dist1, breaks = 20, freq = 0) 
lines(density(norm_dist1), lwd = 2, col = 'Red')
hist(norm_dist1, breaks = 10, freq = 0)
lines(density(norm_dist1), lwd = 2, col = 'Red')

#Для получения параметров для второго и третьего распределения воспользуемся функцией summary:
#Второе распределение
summary(norm_dist2) 
var(norm_dist2)
sd(norm_dist2)
getmode(norm_dist2)

#Гистограммы с двумя разными интервалами разбиения (15, 8) и графики функции плотности для второго нормального распределения
hist(norm_dist2, breaks = 15, freq = 0) 
lines(density(norm_dist2), lwd = 2, col = 'Red')
hist(norm_dist2, breaks = 8, freq = 0)
lines(density(norm_dist2), lwd = 2, col = 'Red')

#Третье распределение
summary(norm_dist3) 
var(norm_dist3)
sd(norm_dist3)
getmode(norm_dist3)

#Гистограммы с двумя разными интервалами разбиения(25, 15) и графики функции плотности для третьего нормального распределения
hist(norm_dist3, breaks = 25, freq = 0) 
lines(density(norm_dist3), lwd = 2, col = 'Red')
hist(norm_dist3, breaks = 15, freq = 0)
lines(density(norm_dist3), lwd = 2, col = 'Red')
```

# Задание 2
### Смоделируйте три набора случайных данных объема 200 с распределением Пуассона, параметр lambda задайте самостоятельно
```{r}
#задаем распределение Пуассона для трех наборов данных объемом 200:
pois_dist1 <- rpois(200, 1)
pois_dist2 <- rpois(200, 4)
pois_dist3 <- rpois(200, 10)

#Получим параметры распределения:
#Для первого распределения
summary(pois_dist1) 
var(pois_dist1)
sd(pois_dist1)
getmode(pois_dist1)

#Для второго распределения
summary(pois_dist2) 
var(pois_dist2)
sd(pois_dist2)
getmode(pois_dist2)

#Для третьего распределения
summary(pois_dist3) 
var(pois_dist3)
sd(pois_dist3)
getmode(pois_dist3)

#Для отображения двух гистограм на одном графике используем:
par(mfrow = c(2, 1))

#Строим гистограммы для распределений с разбиениями для первого (5, 10) для второго (6, 10) и третьего (8, 15) столбцов:
hist(pois_dist1, breaks = 5, freq = 0) 
lines(density(pois_dist1), lwd = 2, col = 'Red')
hist(pois_dist1, breaks = 10, freq = 0)
lines(density(pois_dist1), lwd = 2, col = 'Red')

hist(pois_dist2, breaks = 6, freq = 0) 
lines(density(pois_dist2), lwd = 2, col = 'Red')
hist(pois_dist2, breaks = 10, freq = 0)
lines(density(pois_dist2), lwd = 2, col = 'Red')

hist(pois_dist3, breaks = 8, freq = 0) 
lines(density(pois_dist3), lwd = 2, col = 'Red')
hist(pois_dist3, breaks = 15, freq = 0)
lines(density(pois_dist3), lwd = 2, col = 'Red')
```

# Задание 3
### Смоделируйте три набора случайных данных объема 200 с биномиальным распределением, параметры size, prob задайте самостоятельно
```{r}
#задаем биномиальное распределение для трех наборов данных объемом 200:
binom_dist1 <- rbinom(200, 20, 0.5)
binom_dist2 <- rbinom(200, 20, 0.75)
binom_dist3 <- rbinom(200, 40, 0.5)

#Получим параметры распределения:
#Для первого:
summary(binom_dist1) 
var(binom_dist1)
sd(binom_dist1)
getmode(binom_dist1)

#Для второго:
summary(binom_dist2) 
var(binom_dist2)
sd(binom_dist2)
getmode(binom_dist2)

#Для третьего:
summary(binom_dist3) 
var(binom_dist3)
sd(binom_dist3)
getmode(binom_dist3)

#Строим гистограмму для распределений с разбиениями для первого (5, 10) для второго (10, 8) и третьего (8, 15) столбцов:

hist(binom_dist1, breaks = 5, freq = 0) 
lines(density(binom_dist1), lwd = 2, col = 'Red')
hist(binom_dist1, breaks = 10, freq = 0)
lines(density(binom_dist1), lwd = 2, col = 'Red')

hist(binom_dist2, breaks = 6, freq = 0) 
lines(density(binom_dist2), lwd = 2, col = 'Red')
hist(binom_dist2, breaks = 10, freq = 0)
lines(density(binom_dist2), lwd = 2, col = 'Red')

hist(binom_dist3, breaks = 8, freq = 0) 
lines(density(binom_dist3), lwd = 2, col = 'Red')
hist(binom_dist3, breaks = 15, freq = 0)
lines(density(binom_dist3), lwd = 2, col = 'Red')
```