---
title: "Лабораторная работа 2"
author: "Могильников Дмитрий"
date: "2022-11-10"
output: html_document
---

## Задание 1
### Смоделируйте две выборки (X1 , ..., Xn ), (Y1 , ..., Ym) из нормального распределения с произвольными математическими ожиданиями ax, ay и произвольными дисперсиями (Положите, например, n=50, m=30)

```{r}
#Задаем нормальное распределение для двух наборов данных объемом 50 и 30 соответственно:
norm_X <- rnorm(50, 5, 1) 
norm_Y <- rnorm(30, 10, 10) 

summary(norm_X)
summary(norm_Y)
```

## Задание 2 
### Проверьте гипотезу однородности H0 : ax = ay , считая дисперсии известными.

```{r}
#Для проверки однородности выборок с известными значениями дисперсии используем критерий Колмогорова-Смирнова с уровнем значимости 0,05
ks.test(norm_X, norm_Y, alternative="two.sided")
#Видим, что  p-value меньше уровня значимости, значит гипотеза об однородности полученых выборок отвергается.

#Проверим также гипотезу о равенстве мат. ожиданий, используя критерий Стьюдента c уровнем значимости 0,05 по умолчанию
t.test(norm_X, norm_Y)
#Видим, что  p-value меньше уровня значимости, значит гипотеза о равенстве мат. ожиданий отвергается.
```

## Задание 3
### Для смоделированных выборок проверьте гипотезу о равенстве дисперсий

```{r}
#Для проверки равенства дисперсий на смоделированных выборках используем критерий Фишера с уровнем значимости 0,05:
var.test(norm_X, norm_Y)
#Видим, что  p-value меньше уровня значимости, значит гипотеза о равенстве дисперсий отвергается.
```

## Задание 4
### Смоделируйте две выборки (X1 , ..., Xn), (Y1 , ..., Ym) из нормального распределения с произвольными математическими ожиданиями ax , ay и равными дисперсиями (Положите, например, n=50, m=30).

```{r}
#Задаем нормальное распределение с равными дисперсиями для двух наборов данных объемом 50 и 30 соответственно:
norm_X <- rnorm(50, 5, 1) 
norm_Y <- rnorm(30, 10, 1) 

summary(norm_X)
summary(norm_Y)
```

## Задание 5
### Проверьте гипотезу однородности H 0 : ax = ay

```{r}
#Для проверки однородности выборок с известными значениями используем критерий Колмогорова-Смирнова с уровнем значимости 0,05
ks.test(norm_X, norm_Y, alternative="two.sided")
#Видим, что  p-value меньше уровня значимости, значит гипотеза об однородности полученых выборок отвергается.

#Проверим также гипотезу о равенстве мат. ожиданий, используя критерий Стьюдента c уровнем значимости 0,05 по умолчанию
t.test(norm_X, norm_Y, var.equal=TRUE)
#Видим, что  p-value меньше уровня значимости, значит гипотеза о равенстве мат. ожиданий отвергается.
```

## Задание 6
### Смоделируйте две выборки (X1 , ..., Xn), (Y1 , ..., Ym) из нормального распределения с произвольными математическими ожиданиями ax , ay и равными дисперсиями (Положите, например, n=9, m=7).

```{r}
#Задаем нормальное распределение с равными дисперсиями для двух наборов данных объемом 50 и 30 соответственно:
norm_X <- rnorm(9, 5, 1) 
norm_Y <- rnorm(7, 10, 1) 

summary(norm_X)
summary(norm_Y)
```

## Задание 7
### Примените критерий Уилкоксона к проверке гипотезы о статистической однородности двух выборок (двусторонняя альтернатива, 5% уровень значимости).

```{r}
#Для проверки однородности выборок применим критерий Уилкоксона с уровнем значимости 0,05
wilcox.test(norm_X, norm_Y, alternative="two.sided", conf.level = 0.95)
#Видим, что  p-value меньше уровня значимости, значит гипотеза о статистической однородности полученых выборок отвергается.
